【裁判字號】    99,簡上附民續,1
【裁判日期】    991026
【裁判案由】    請求賠償損害
【裁判全文】
臺灣桃園地方法院刑事附帶民事裁定
請  求  人
即  原  告  丙○○
            乙○○
相  對  人
即  被  告  甲  ○
上列當事人間因刑事附帶民事訴訟損害賠償事件（本院98年度簡
上附民字第65號；刑事訴訟案號：本院98年度簡上字第747號）
，原告於民國98年9月16日和解成立後，請求繼續審判，本院判
決如下：
    主  文
請求駁回。
    理  由
一、按民事訴訟法關於和解之規定，於附帶民事訴訟準用之，刑
    事訴訟法第491條第7款定有明文。次按和解後繼續審判之請
    求，須於和解成立或知悉有無效或得撤銷之原因後30日之不
    變期間內為之；又其請求不合法者，法院應以裁定駁回之，
    民事訴訟法第380條第3項準用同法第500條第1項、第502條
    第1項規定自明。
二、經查，本件請求人即原告於民國98年9月16日與相對人即被
    告在本院成立和解，此有本院98年度簡上字第747號侮辱案
    件之言詞辯論筆錄、和解筆錄稽在卷可稽。又查，請求人於
    98年9月16日和解成立後，主張和解有無效或得撤銷之原因
    ，請求撤銷和解繼續審判，惟請求人係於99年9月20日具狀
    提出請求，該書狀並於99年9月20日送達本院，此有請求人
    所提出之經本院蓋有該日收文日期之刑事聲請繼續審判狀1
    紙附卷可佐，核其請求日期已逾和解成立後30日之不變期間
    ，自非適法，縱以請求人於99年9月15日刑事聲請狀（本院
    收執日亦為同一日）作為請求，亦同逾上開不變期間。又者
    ，細繹兩造於上開期日所達成之和解內容：「 (一)雙方各
    自道歉。(二)雙方同意各自捐款賑災，被告之捐款單位為紅
    十字會；原告之捐款單位為自由時報。(三)被告同意撤回另
    案其與其夫...... 原告丙○○、乙○○所提出之傷害案件
    之告訴。另被告同意撤回其夫鄭順安對原告丙○○所提出之
    妨害名譽之告訴。(四)原告丙○○同意撤回其另案對被告甲
    ○所提出之誣告、妨害自由、傷害、妨害名譽之告訴，並同
    意撤回其對鄭順安所提出之妨害名譽、妨害自由、散播謠言
    之告訴。原告乙○○同意撤回其對被告之夫鄭順安所提出之
    傷害告訴」等語，兩造同意「各自道歉」，並以「各自捐款
    」、「各自撤回告訴」之方式處理，且系爭和解筆錄中，未
    見兩造有何保留部分損害賠償請求權之約定，復於當庭經兩
    造當事人閱覽同意後，並經簽名確認無誤，如請求人認此和
    解有其具狀所述無效之理由，則請求人於和解當時就其主張
    和解有無效之理由應已知悉，更於98年間向本院民事庭提出
    請求損害賠償事件，並經本院民事庭於99年2月12日以98年
    度訴字第1700號裁定駁回，是依請求人主張和解無效之事由
    ，亦無知悉在後之情形，則本件請求人請求撤銷上開和解繼
    續審判，依前開規定，顯已逾不變期間，其請求自不合法，
    應予駁回。
三、應依刑事訴訟法第491條第7款、民事訴訟法第78條，裁定如
    主文。
中    華    民    國    99    年    10    月    26    日
                  刑事第十一庭  審判長法  官  蔡榮澤
                                      法  官  吳宗航
                                      法  官  汪曉君
以上正本證明與原本無異。
如不服本裁定，應於裁定送達後10日內向本院提出抗告狀。
                                      書記官  楊晴文
中    華    民    國    99    年    10    月    26    日

司法院資訊處製作；財團法人民間司法改革基金會備份。
